臺灣臺中地方法院刑事判決　　　　　　 96年度交易字第748號
公　訴　人　臺灣臺中地方法院檢察署檢察官
被　　　告　丙○○
上列被告因過失致死等案件，經檢察官提起公訴（96年度偵字第
7569號），本院判決如下：
    主    文
丙○○因過失致人於死，處有期徒刑捌月，減為有期徒刑肆月，
如易科罰金，以新臺幣壹仟元折算壹日。緩刑貳年。
    犯罪事實
一、丙○○於民國九十六年二月十三日上午十一時許，在臺中市
    西區○○○路○段九十二號前之慢車道，欲駕駛原停放在該
    處之車牌號碼9J－8498號自小客車，起步向左迴轉至柳川西
    路對向西往東車道，往林森路方向前進，其本應注意汽車起
    駛前應顯示方向燈，注意前後左右有無障礙或車輛行人，並
    應讓行進中之車輛行人優先通行，且迴車前，應暫停並顯示
    左轉燈光或手勢，看清無來往車輛，始得迴轉，而依其智識
    、能力及依當時天候晴天、日間自然光線、路面乾燥無缺陷
    、亦無障礙物、視距良好，並無不能注意之情事，竟疏未注
    意而貿然起步向左迴轉，適有甲○○（另經檢察官為不起訴
    處分）騎乘車牌號碼FUL－692號重型機車，後載廖婉菁，沿
    柳川西路由東向西往五權路方向前進，丙○○駕駛之自小客
    車左前車門，因而與甲○○騎乘之機車車頭擦撞，甲○○、
    廖婉菁人車倒地，廖婉菁因而受有顱底骨折合併氣腦、兩側
    肋骨骨折合併氣胸、第五級肝臟撕裂傷合併下腔靜脈出血及
    後腹膜腔血腫之傷害。丙○○於肇事後，立即以0000000000
    門號行動電話報警處理，警方前往現場處理時，其當場向臺
    中市警察局第一分局交通分隊警員吳如山自首，進而接受本
    件裁判。廖婉菁經送醫急救後，於九十六年二月十三日下午
    三時許，因顱內出血併胸腹腔出血不治死亡。
二、案經臺中市警察局第一分局報請臺灣臺中地方法院檢察署檢
    察官相驗後偵查起訴。
    理    由
一、認定犯罪事實所憑之證據及理由
(一)、被告丙○○於偵查中及本院審理時之自白。
(二)、被害人家屬乙○○、被害人甲○○於警詢及偵查中之指述。
(三)、被害人廖婉菁之診斷證明書一份、道路交通事故現場圖一份
    、道路交通事故調查報告表一份、檢察官勘驗筆錄一份、相
    驗屍體證明書一份、驗斷書一份、現場照片十六張、臺中市
    警察局勤務指揮中心受理各類案件記錄單一份（被告報警自
    首之事實）、臺灣省車輛行車事故覆議鑑定委員會覆議意見
    書一份（認被告之過失為肇事原因）。
二、論罪科刑之理由
(一)、核被告所為，係犯刑法第二百七十六條第一項之過失致人於
    死罪。被告於肇事後，主動打電話報警，並於肇事現場等候
    ，及向警員表明係其肇事，應認符合自首之要件，爰依刑法
    第六十二條前段之規定減輕其刑。
(二)、爰審酌被告應負過失責任，被害人廖婉菁並無任何過失、被
    告已與被害人廖婉菁家屬達成和解，有調解書影本一份在卷
    可參、被告於肇事後打電話報警並向警員自首，其犯後態度
    良好等一切情狀，量處如主文所示之刑；又被告之上開犯罪
    時間係於九十六年四月二十四日以前，符合中華民國九十六
    年罪犯減刑條例所定得減刑之條件，爰依該條例第二條第一
    項第三款、第七條規定減其刑期二分之一，並就減得之刑諭
    知易科罰金之折算標準。
(三)、查被告前未曾因故意犯罪受期徒刑以上刑之宣告，此有臺灣
    高等法院被告前案紀錄表及臺灣臺中地方法院檢察署刑案資
    料查註紀錄表各一份在卷可按，其因一時疏失致罹刑典，經
    此刑之宣告，應知警惕而無再犯之虞，且其已與被害人家屬
    達成和解，已如前述，故本院認以暫不執行其刑為適當，爰
    併予宣告緩刑二年，用勵自新。
(四)、公訴意旨另以：被告丙○○因上開過失行為，同時致被害人
    甲○○受有右側創傷性氣胸、右側顴骨骨折、左側閉鎖性外
    踝骨折，與下顎左側正中門牙及側門牙、右側正中門牙牙冠
    部分水平斷裂等傷害，因認被告丙○○另涉有刑法第二百八
    十四條第一項前段之過失傷害罪嫌云云。惟按告訴乃論之罪
    ，告訴人於第一審辯論終結前得撤回其告訴；又告訴經撤回
    者，應諭知不受理之判決，刑事訴訟法第二百三十八條第一
    項、第三百零三條第三款定有明文。查本件被告丙○○上開
    所涉過失傷害犯行，依刑法第二百八十七條前段規定須告訴
    乃論，茲據告訴人甲○○具狀撤回告訴，有撤回告訴狀一份
    附於本院卷可按，此部分原應為不受理判決之諭知，惟公訴
    人以此部分與被告所犯前開有罪部分，有想像競合犯之裁判
    上一罪關係，在審判上不可分，爰不另為不受理之判決。
三、適用之法律
(一)、刑事訴訟法第二百九十九條第一項前段。
(二)、刑法第二百七十六條第一項、第六十二條前段、第四十一條
    第一項前段、第七十四條第一項第一款。
(三)、中華民國九十六年罪犯減刑條例第二條第一項第三款、第七
    條、第九條。
中　　華　　民　　國　　96　　年　　12　　月　　18　　日
                  交通法庭    法  官  簡源希
上為正本係照原本作成
如不服本判決，應於收受送達後10日內向本院提出上訴書狀（應
敘述具體理由並附繕本）。
上訴書狀如未敘述理由，應於上訴期間屆滿後20日內補提理由書
於本院。
                              書記官  張雅慧
中　　華　　民　　國　　96　　年　　12　　月　　18　　日
附錄論罪科刑法條：
刑法第276條第1項
因過失致人於死者，處二年以下有期徒刑、拘役或二千元以下罰
金。
